【裁判字號】    98,易,337
【裁判日期】    980814
【裁判案由】    侵占
【裁判全文】
臺灣雲林地方法院刑事判決               98年度易字第337號
公  訴  人  臺灣雲林地方法院檢察署檢察官
被      告  己○○
                    （現另案在臺灣雲林第二監獄執行中）
上列被告因侵占案件，經檢察官提起公訴（98年度偵字第227 號
），被告在準備程序中就被訴事實為有罪之陳述，本院合議庭裁
定由法官一人進行簡式審判程序，判決如下：
    主      文
己○○犯如附表一編號１至所示業務侵占罪，各處如附表二編
號１至所示之刑，各減刑如附表二編號１至所示。應執行有
期徒刑壹年，如易科罰金，以新臺幣壹仟元折算壹日。
    事實及理由
壹、有罪部分：
一、犯罪事實：
    己○○（原名陳三富）自民國84年6 月12日起至96年6 月14
    日止，任職於南山人壽保險股份有限公司（下稱南山人壽公
    司），為南山人壽公司壽險部業務代表，負責招攬保戶、收
    取保戶繳交之保費等業務，為從事業務之人。詎其為繳納車
    輛、房屋貸款及信用卡債款，入不敷出，竟分別基於為自己
    不法所有之意圖，於附表一編號１至所示時間，至附表一
    編號１至所示地點，基於業務職責向附表一編號１至所
    示丙○○、甲○○及丁○○收取如附表一編號１至所示保
    費後，旋侵占入己，供己花費支用，而未繳回南山人壽公司
    （各份保單之被保險人詳如附表一編號１至所示）。嗣因
    己○○另涉侵占張彩燕、張彩束等人之保險費（案經臺灣雲
    林地方法院檢察署檢察官以96年度偵字第4580號提起公訴，
    由本院以96年度訴字第688 號判處己○○有期徒刑9 月確定
    ），經南山人壽公司於該案中全面清查己○○所招攬之保單
    後發覺有異，向本院提出陳報，方查知上情。
二、認定犯罪事實所憑之證據及理由：
  (一)程序部分：
  1.按刑法業於94年2 月2 日修正公布，並於95年7 月1 日施行
    生效，修正後之刑法第56條業已將連續犯之規定刪除。是連
    續數行為而犯同一之罪名，均在刑法修正施行前者，應依新
    法第2 條第1 項之規定，適用最有利於行為人之法律。部分
    之數行為，發生在刑法修正施行前者，該部分適用最有利於
    行為人之法律。若其中部分之一行為或數行為，發生在刑法
    修正施行後者，該部分不能論以連續犯（最高法院95年度第
    8 次刑事庭會議決議參照）。查被告己○○於95年6 月30日
    以前所為連續侵占保費之行為，業經本院以96年度訴字第68
    8 號判處罪刑確定，有該判決書及臺灣高等法院被告前案紀
    錄表附卷可憑，惟被告所為附表一編號１至所示侵占保費
    之行為，均發生在刑法修正施行後，參照前揭最高法院決議
    要旨，各該犯罪行為與前述經判處有罪確定之部分不生連續
    犯之裁判上一罪之關係，自非該案判決效力所及，故檢察官
    就被告在刑法修正後之侵占犯行再行起訴，自屬適法。從而
    ，被告一度辯稱本案應為免訴判決云云，要屬誤會，合先敘
    明。
  2.本案被告所犯之罪，均係死刑、無期徒刑、最輕本刑為3 年
    以上有期徒刑以外之罪，其於準備程序就前揭被訴事實為有
    罪之陳述，經受命法官告知簡式審判程序之旨，並聽取其與
    檢察官之意見後，本院合議庭裁定由受命法官獨任進行簡式
    審判程序，是本案之證據調查，依刑事訴訟法第273 條之2
    規定，不受同法第159 條第1 項、第161 條之2 、第161 條
    之3 、第163 條之1 及第164 條至第170 條規定之限制，併
    此說明。
  (二)實體部分：
    上開犯罪事實，業據被告在偵查、本院另案（96年度訴字第
    688 號）及本案審理中坦承不諱，且經證人即被害人丙○○
    、乙○○等於另案警詢中指證綦詳，另有如附表一編號１至
    所示要保書與南山人壽公司所提刑事陳報狀等附卷可稽。
    綜上足認被告之自白與事實相符，可以採信，故本案事證明
    確，被告犯行洵堪認定，應依法論科。
三、論罪科刑之理由：
  (一)核被告就附表一編號１至所為侵占保費之行為，均係犯刑
    法第336 條第2 項業務侵占罪。
  (二)被告於附表一編號１至２、５至６、８至所示時地，向丙○○、甲○○及丁○○同時收取各該保單之保費後予以侵占
    （就如附表一編號１，被告於95年7 月間向丙○○同時收取
    4 份保單之保費），時地密接，同時造成南山人壽保險公司
    保費短收之財產上損失及各該保戶之保險權益受損（各該保
    險契約均有各自獨立之「保險利益」），屬同種想像競合犯
    ，應依刑法第55條之規定從一重處斷。公訴檢察官雖主張應
    以各該保單為單位，分別成立接續犯，惟被告在收取保費之
    初，並無意將各該保單之保費全數侵占，業據被告供述明確
    ，是被告侵占同一保單內各期保費之行為，並非自始出於同
    一犯罪計畫，犯罪時地也有間隔，自難以接續犯論處，併此
    陳明。
  (三)被告所犯附表一編號１至所示業務侵占罪，犯意各別，行
    為各自獨立，應分論併罰。
  (四)按刑法第62條所定自首減刑，係以對於未發覺之犯罪，在有
    偵查犯罪職權之公務員知悉犯罪事實及犯人之前，向職司犯
    罪偵查之公務員坦承犯行，並接受法院之裁判而言。苟職司
    犯罪偵查之公務員已知悉犯罪事實及犯罪嫌疑人後，犯罪嫌
    疑人始向之坦承犯行者，為自白，而非自首（最高法院97年
    度臺上字第5969號判決要旨參照）。被告雖於前案（本院96
    年度訴字第688 號）偵查中自首其偽造保險契約書及侵占張
    彩燕及張彩束保費等犯罪事實，但其對於本案起訴事實並未
    提及，而係在前案起訴後，經南山人壽公司全面清查被告所
    招攬之保單才察覺，南山人壽公司並於前案審理中向本院提
    出陳報，由該案公訴檢察官當庭擴張起訴之犯罪事實後，被
    告方坦承無訛，此有南山人壽公司刑事陳報狀、被告於自首
    時所製作之偵訊筆錄與本院另案審理筆錄等附卷可查，是在
    被告本案犯行曝光之前，職司犯罪偵查之檢察官顯已由南山
    人壽公司查知上開不法情事，前揭最高法院裁判要旨，被告
    本案犯行當不合於自首要件，無法邀減刑之寬典。從而，被
    告辯稱本案應符合自首之規定云云，並不可採。
  (五)審酌被告圖一己私利，利用業務上與保戶接觸之機會侵占渠
    等繳納之保費，次數甚多，並造成南山人壽公司保費短收之
    損失，誠屬不該，但本院念及被告犯後坦承犯行，且就犯罪
    細節詳細交代，已見悔改之意，另其任職於南山人壽公司之
    公積金及業務津貼共計新臺幣（下同）217,637 元已抵償予
    南山人壽公司，此有南山人壽公司刑事陳報狀及所附本院98
    年度訴字第16號民事判決在卷足佐，暨被告自承教育程度僅
    高職畢業，家有妻小需要照顧，需盡快服刑出監賺錢養家及
    償還債務，復斟酌被告各次侵占保費數額之多寡等一切情狀
    ，分別量處如附表二編號１至所示之刑。
  (六)被告所為各該犯行之犯罪時間均係在96年4 月24日以前，且
    均無中華民國九十六年罪犯減刑條例條例所規定不得減刑之
    情事存在，爰依該條例第2 條第1 項第3 款及第7 條之規定
    ，於裁判時減其宣告刑2 分之1 如附表二編號１至所示，
    再定其應執行之刑如主文所示。又被告於本案中所犯業務侵
    占罪之法定最重本刑為5 年以下有期徒刑，且其所受各罪之
    宣告刑（減刑後）均未逾有期徒刑6 月，縱令其應執行刑已
    逾有期徒刑6 月，參酌司法院釋字第366 號及第662 號解釋
    意旨，仍符合易科罰金之要件，乃再就其宣告刑（未逾有期
    徒刑6 月之部分）及應執行之刑均諭知易科罰金之折算標準
    。
貳、不另為無罪諭知部分：
一、公訴意旨略以：被告另基於為自己不法所有之意圖，於95年
    9 月間某日，在雲林縣莿桐鄉丙○○所開設之檳榔攤，利用
    向丙○○收取保費之機會，侵占丙○○所繳交與南山人壽保
    險公司之95年8 月保費1,129 元（保單號碼：Ｚ000000000號
    ，即起訴書附表編號16所載）。因認被告涉犯刑法第336 條
    第2 項之業務侵占罪嫌。
二、按犯罪事實應依證據認定之，無證據不得認定犯罪事實，刑
    事訴訟法第154 條第2 項定有明文。又同法第156 條第2 項
    規定：被告或共犯之自白，不得作為有罪判決之唯一證據，
    仍應調查其他必要之證據，以察其是否與事實相符。立法旨
    意乃在對自白在證據上之價值加以限制，明定須藉補強證據
    以擔保其真實性。而所謂補強證據，係指除該自白本身之外
    ，其他足以證明該自白之犯罪事實確具有相當程度真實性之
    證據而言，雖所補強者，非以事實之全部為必要，但亦須因
    補強證據之質量，與自白之相互利用，足使犯罪事實獲得確
    信者，始足當之。
三、檢察官認被告涉有前揭犯嫌，係以被告在偵查及本院另案（
    96年度訴字第688 號）審理中之自白，和丙○○前揭保險要
    保書為其論據。惟被告在本院審理中供稱：該次（即起訴書
    附表編號16）丙○○所繳交之保費我確實有繳回南山人壽公
    司，我之前沒有仔細看等語。是其供述前後不一，自白已見
    瑕疵。再質之南山人壽公司於前述案件審理中亦表示該份保
    單95年9 月份之保費確有繳回，應排除在被告侵占之款項內
    ，此有南山人壽公司刑事陳報狀(四)附卷可稽，益徵被告前述
    自白之真實性顯然低落。此外，檢察官所提該保險要保書至
    多能證明該保險關係確實存在，無法推論出檢察官所指被告
    前揭犯行屬實。檢察官既然不能證明被告確有起訴書所指上
    開犯行，原應由本院為無罪之判決，惟公訴檢察官認此部分
    與前揭有罪部分（即被告侵占丙○○同份保單之其他月份保
    費）具有接續犯之實質上一罪關係，爰就此被訴部分不另為
    無罪之諭知，附此敘明。
、應適用之法律：
一、刑事訴訟法第273 條之1 第1 項、第299 條第1 項前段。
二、刑法第336 條第2 項、第55條、第41條第1 項前段、第51條
    第5 款。
三、中華民國九十六年罪犯減刑條例第2 條第1 項第3 款、第7
    條、第9 條。
四、刑法施行法第1條之1第1 項、第2 項前段。
本案經檢察官戊○○到庭執行職務
中    華    民    國    98    年    8     月    14    日
                  刑事第五庭    法  官  王  紹  銘
以上正本證明與原本無異。
如不服本判決，應於收受本判決後10日內向本院提出上訴書狀，
並應敘述具體理由。如未敘述上訴理由者，應於上訴期間屆滿後
20 日 內向本院補提理由書狀（均須按他造當事人之人數附繕本
）「切勿逕送上級法院」。
                                書記官  洪  秀  虹
中    華    民    國    98    年    8     月    14    日
附錄本案論罪科刑法條全文：
中華民國刑法第336條（公務公益侵占罪、業務侵占罪）
對於公務上或因公益所持有之物，犯前條第1 項之罪者，處1 年
以上7 年以下有期徒刑，得併科5,000 元以下罰金。
對於業務上所持有之物，犯前條第1 項之罪者，處6 月以上5 年
以下有期徒刑，得併科3,000 元以下罰金。
前2 項之未遂犯罰之。
【附表一：己○○侵占保費一覽表】
┌──┬───────┬───────┬────┬─────────────┬─────────┐
│編號│時          間│地          點│對應之被│對應之保費金額            │對應之保單號碼及起│
│    │              │              │保險人及│                          │訴書附表之編號    │
│    │              │              │支付保費│                          │                  │
│    │              │              │之人    │                          │                  │
├──┼───────┼───────┼────┼─────────────┼─────────┤
│ １ │95年7月間某日 │丙○○於雲林縣│(1)林佳弘│(1)1,033元（95年6月份保費）│(1)保單：Ｚ000000000│
│    │              │莿桐鄉所開設之│(2)丙○○│(2)1,129元（95年6月份保費）│(2)保單：Ｚ000000000│
│    │              │檳榔攤        │(3)林家儀│(3)3,595元（95年4 月14日至 │(3)保單：Ｚ000000000│
│    │              │              │(4)林家儀│           7 月14日保費） │(4)保單：Ｚ000000000│
│    │              │              │◎保費均│(4)2,703 元（95年4 月14日至│◎即起訴書附表編號│
│    │              │              │由丙○○│        7 月14日保費）    │  4.14.所示。  │
│    │              │              │支付    │                          │                  │
├──┼───────┼───────┼────┼─────────────┼─────────┤
│ ２ │95年8月間某日 │丙○○於雲林縣│(1)林佳弘│(1)1,033元（95年7月份保費）│(1)保單：Ｚ000000000│
│    │              │莿桐鄉所開設之│(2)丙○○│(2)1,129元（95年7月份保費）│(2)保單：Ｚ000000000│
│    │              │檳榔攤        │◎保費均│                          │◎即起訴書附表編號│
│    │              │              │由丙○○│                          │  5.15.所示。      │
│    │              │              │支付    │                          │                  │
├──┼───────┼───────┼────┼─────────────┼─────────┤
│ ３ │95年9月間某日 │丙○○於雲林縣│被保險人│1,033元（97年8月份保費）  │保單：Ｚ000000000  │
│    │              │莿桐鄉所開設之│為林佳弘│                          │◎即起訴書附表編號│
│    │              │檳榔攤        │，保費由│                          │  6.所示。        │
│    │              │              │丙○○支│                          │                  │
│    │              │              │付      │                          │                  │
├──┼───────┼───────┼────┼─────────────┼─────────┤
│ ４ │95年10月間某日│甲○○任教的雲│被保險人│24,000 元（95年10月5 日至 │保單：Ｚ000000000  │
│    │              │林縣虎尾鎮大成│為蘇伯倫│96年10月4 日保費）        │◎即起訴書附表編號│
│    │              │商工          │，保費由│                          │  3.所示。        │
│    │              │              │甲○○支│                          │                  │
│    │              │              │付      │                          │                  │
├──┼───────┼───────┼────┼─────────────┼─────────┤
│ ５ │95年10月間某日│丙○○於雲林縣│(1)林佳弘│(1)1,033元（95年9月份保費）│(1)保單：Ｚ000000000│
│    │              │莿桐鄉所開設之│(2)丙○○│(2)1,129元（95年9月份保費）│(2)保單：Ｚ000000000│
│    │              │檳榔攤        │(3)林家儀│(3)3,595元（95年7月14日至  │(3)保單：Ｚ000000000│
│    │              │              │(4)林家儀│           10月14日保費） │(4)保單：Ｚ000000000│
│    │              │              │(5)丙○○│(4)2,703元（95年7 月14日至 │(5)保單：Ｚ000000000│
│    │              │              │◎保費均│           10月14日保費） │◎即起訴書附表編號│
│    │              │              │由丙○○│(5)2,850 元（95年10月9 日至│  7.17.所示。│
│    │              │              │支付    │            96年10月9 日保│                  │
│    │              │              │        │            費）          │                  │
├──┼───────┼───────┼────┼─────────────┼─────────┤
│ ６ │95年11月間某日│丙○○於雲林縣│(1)林佳弘│(1)1,033 元（95年10月份保費│(1)保單：Ｚ000000000│
│    │              │莿桐鄉所開設之│(2)丙○○│           ）             │(2)保單：Ｚ000000000│
│    │              │檳榔攤        │◎保費均│(2)1,129 元（95年10月份保費│◎即起訴書附表編號│
│    │              │              │由丙○○│           ）             │  8.18.所示。      │
│    │              │              │支付    │                          │                  │
├──┼───────┼───────┼────┼─────────────┼─────────┤
│ ７ │95年12月間某日│雲林縣土庫鎮被│被保險人│ 12,784元（95年5 月15日至8│保單Ｚ000000000    │
│    │              │害人丁○○與林│及保費支│       月15日、95年8 月15 │◎即起訴書附表編號│
│    │              │金墩的工廠    │付者均為│       日至11月15日，共2期│  1.所示。        │
│    │              │              │丁○○  │       保費）             │                  │
├──┼───────┼───────┼────┼─────────────┼─────────┤
│ ８ │95年12月間某日│丙○○於雲林縣│(1)林佳弘│(1)1,033 元（95年11月份保費│(1)保單：Ｚ000000000│
│    │              │莿桐鄉所開設之│(2)丙○○│           ）             │(2)保單：Ｚ000000000│
│    │              │檳榔攤        │◎保費均│(2)1,129 元（95年11月份保費│◎即起訴書附表編號│
│    │              │              │由丙○○│           ）             │  9.19.所示。      │
│    │              │              │支付    │                          │                  │
├──┼───────┼───────┼────┼─────────────┼─────────┤
│ ９ │96年1月間某日 │丙○○於雲林縣│(1)林佳弘│(1)1,033 元（95年12月份保費│(1)保單：Ｚ000000000│
│    │              │莿桐鄉所開設之│(2)丙○○│           ）             │(2)保單：Ｚ000000000│
│    │              │檳榔攤        │(3)林家儀│(2)1,129 元（95年12月份保費│(3)保單：Ｚ000000000│
│    │              │              │(4)林家儀│           ）             │(4)保單：Ｚ000000000│
│    │              │              │◎保費均│(3)3,595 元（95年10月14日至│◎即起訴書附表編號│
│    │              │              │由丙○○│            96年1 月14日保│  10.20.所示。  │
│    │              │              │支付    │            費）          │                  │
│    │              │              │        │(4)2,703 元（95年10月14日至│                  │
│    │              │              │        │            96年1月14日） │                  │
├──┼───────┼───────┼────┼─────────────┼─────────┤
│ １０ │96年2月間某日 │丙○○於雲林縣│(1)林佳弘│(1)1,033元（96年1月份保費）│(1)保單：Ｚ000000000│
│    │              │莿桐鄉所開設之│(2)丙○○│(2)1,129元（96年1月份保費）│(2)保單：Ｚ000000000│
│    │              │檳榔攤        │◎保費均│                          │◎即起訴書附表編號│
│    │              │              │由丙○○│                          │  11.所示。      │
│    │              │              │支付    │                          │                  │
├──┼───────┼───────┼────┼─────────────┼─────────┤
│  │96年3月間某日 │雲林縣土庫鎮被│(1)乙○○│(1)12,996元（95年8 月15日至│(1)保單：Ｚ000000000│
│    │              │害人丁○○與林│        │  11月15日、95年11月15日至│                  │
│    │              │金墩的工廠    │        │  96年2 月15日，共2 期保費│                  │
│    │              │              │        │  ）                      │                  │
│    │              │              │(2)丁○○│                          │(2)保單：Ｚ000000000│
│    │              │              │        │(2)12,784元（95年11月15日至│                  │
│    │              │              │        │  96 年2月15日、96年2 月15│                  │
│    │              │              │        │  日至96年5 月15日，共2 期│                  │
│    │              │              │        │  保費）                  │                  │
│    │              │              │(3)丁○○│(3)1,245 元（96年2 月15日至│(3)保單：Ｚ000000000│
│    │              │              │◎保費均│  5 月14日保費）          │◎即起訴書附表編號│
│    │              │              │由丁○○│                          │  2.所示。        │
│    │              │              │支付    │                          │                  │
├──┼───────┼───────┼────┼─────────────┼─────────┤
│  │96年3月間某日 │丙○○於雲林縣│(1)林佳弘│(1)1,033元（96年2月份保費）│(1)保單：Ｚ000000000│
│    │              │莿桐鄉所開設之│(2)丙○○│(2)1,129元（96年2月份保費）│(2)保單：Ｚ000000000│
│    │              │檳榔攤        │◎保費均│                          │◎即起訴書附表編號│
│    │              │              │由丙○○│                          │  12.所示。      │
│    │              │              │支付    │                          │                  │
├──┼───────┼───────┼────┼─────────────┼─────────┤
│  │96年4 月15日至│丙○○於雲林縣│(1)林佳弘│(1)1,033元（96年3月份保費）│(1)保單：Ｚ000000000│
│    │21日間某日    │莿桐鄉所開設之│(2)丙○○│(2)1,129元（96年3月份保費）│(2)保單：Ｚ000000000│
│    │              │檳榔攤        │◎保費均│                          │◎即起訴書附表編號│
│    │              │              │由丙○○│                          │  13.所示。      │
│    │              │              │支付    │                          │                  │
└──┴───────┴───────┴────┴─────────────┴─────────┘
【附表二：己○○所受宣告刑一覽表】
┌──┬──────┬──────────┐
│編號│  犯罪事實  │       宣告刑       │
├──┼──────┼──────────┤
│ １ │附表一編號１│處有期徒刑柒月，減為│
│    │所載侵占保費│有期徒刑月又拾伍日│
│    │之部分      │，如易科罰金，以新臺│
│    │            │幣壹仟元折算壹日。  │
├──┼──────┼──────────┤
│ ２ │附表一編號２│處有期徒刑陸月，如易│
│    │所載侵占保費│科罰金，以新臺幣壹仟│
│    │之部分      │元折算壹日，減為有期│
│    │            │徒刑月，如易科罰金│
│    │            │，以新臺幣壹仟元折算│
│    │            │壹日。              │
├──┼──────┼──────────┤
│ ３ │附表一編號３│處有期徒刑陸月，如易│
│    │所載侵占保費│科罰金，以新臺幣壹仟│
│    │之部分      │元折算壹日，減為有期│
│    │            │徒刑月，如易科罰金│
│    │            │，以新臺幣壹仟元折算│
│    │            │壹日。              │
├──┼──────┼──────────┤
│ ４ │附表一編號４│處有期徒刑拾月，減為│
│    │所載侵占保費│有期徒刑伍月，如易科│
│    │之部分      │罰金，以新臺幣壹仟元│
│    │            │折算壹日。          │
├──┼──────┼──────────┤
│ ５ │附表一編號５│處有期徒刑捌月，減為│
│    │所載侵占保費│有期徒刑肆月，如易科│
│    │之部分      │罰金，以新臺幣壹仟元│
│    │            │折算壹日。          │
├──┼──────┼──────────┤
│ ６ │附表一編號６│處有期徒刑陸月，如易│
│    │所載侵占保費│科罰金，以新臺幣壹仟│
│    │之部分      │元折算壹日，減為有期│
│    │            │徒刑月，如易科罰金│
│    │            │，以新臺幣壹仟元折算│
│    │            │壹日。              │
├──┼──────┼──────────┤
│ ７ │附表一編號７│處有期徒刑捌月，減為│
│    │所載侵占保費│有期徒刑肆月，如易科│
│    │之部分      │罰金，以新臺幣壹仟元│
│    │            │折算壹日。          │
├──┼──────┼──────────┤
│ ８ │附表一編號８│處有期徒刑陸月，如易│
│    │所載侵占保費│科罰金，以新臺幣壹仟│
│    │之部分      │元折算壹日，減為有期│
│    │            │徒刑月，如易科罰金│
│    │            │，以新臺幣壹仟元折算│
│    │            │壹日。              │
├──┼──────┼──────────┤
│ ９ │附表一編號９│處有期徒刑柒月，減為│
│    │所載侵占保費│有期徒刑月又拾伍日│
│    │之部分      │，如易科罰金，以新臺│
│    │            │幣壹仟元折算壹日。  │
├──┼──────┼──────────┤
│ １０ │附表一編號１０│處有期徒刑陸月，如易│
│    │所載侵占保費│科罰金，以新臺幣壹仟│
│    │之部分      │元折算壹日，減為有期│
│    │            │徒刑月，如易科罰金│
│    │            │，以新臺幣壹仟元折算│
│    │            │壹日。              │
├──┼──────┼──────────┤
│  │附表一編號│處有期徒刑拾月，減為│
│    │所載侵占保費│有期徒刑伍月，如易科│
│    │之部分      │罰金，以新臺幣壹仟元│
│    │            │折算壹日。          │
├──┼──────┼──────────┤
│  │附表一編號│處有期徒刑陸月，如易│
│    │所載侵占保費│科罰金，以新臺幣壹仟│
│    │之部分      │元折算壹日，減為有期│
│    │            │徒刑月，如易科罰金│
│    │            │，以新臺幣壹仟元折算│
│    │            │壹日。              │
├──┼──────┼──────────┤
│  │附表一編號│處有期徒刑陸月，如易│
│    │所載侵占保費│科罰金，以新臺幣壹仟│
│    │之部分      │元折算壹日，減為有期│
│    │            │徒刑月，如易科罰金│
│    │            │，以新臺幣壹仟元折算│
│    │            │壹日。              │
└──┴──────┴──────────┘


司法院資訊處製作；財團法人民間司法改革基金會備份。
